【裁判字號】    92,台非,402
【裁判日期】    921127
【裁判案由】    竊盜
【裁判全文】
最高法院刑事判決                                九十二年度台非字第四０二號
    上  訴  人  最高法院檢察署檢察總長
    被      告  甲○○
右上訴人因被告竊盜案件，對於台灣台中地方法院中華民國九十二年三月二十五日第
一審確定判決（九十二年度易字第三三０號，起訴案號：台灣台中地方法院檢察署九
十一年度偵字第二二一二五號），認為違法，提起非常上訴，本院判決如左：
    主  文
原判決撤銷。
甲○○連續竊盜，處有期徒刑九月。
    理  由
非常上訴理由稱：「一、按判決不適用法則或適用不當者，為違背法令，刑事訴訟法
第三百七十八條定有明文。次按累犯之成立，依刑法第四十七條之規定，必須曾受有
期徒刑之執行完畢或受無期徒刑或有期徒刑一部之執行而赦免後，五年以內再犯有期
徒刑以上之罪者，始足當之。又被告犯應併合處罰之數罪，經法院分別判處有期徒刑
確定，並依檢察官之聲請，以裁定定其數罪之應執行刑確定，該數罪是否執行完畢，
係以所定之刑全部執行完畢為斷。其在未裁定前已先執行之有期徒刑之罪，因嗣後合
併他罪定應執行刑之結果，檢察官所換發之執行指揮書，係執行應執行刑，其前已執
行之有期徒刑部分，僅應予扣除，不能認為已執行完畢。被告所犯數罪，如符合刑法
第五十條、第五十一條應併合處罰之要件，雖經法院分別判處有期徒刑確定，其中一
罪且先執行有期徒刑期滿。嗣法院又依檢察官之聲請，以裁定定數罪之應執行刑確定
，則在所裁定之執行刑尚未全部執行完畢以前，各罪之宣告刑均不發生執行完畢之問
題，其在未裁定前已先執行期滿之罪，僅應將其已執行之刑期自應執行刑中扣除，不
能認該罪已執行完畢，自亦不能據為成立累犯之要件（參見貴院八十八年度台非字第
二八五、第一六一號判決）。二、經查被告甲○○固曾於民國九十年七月二十日，因
竊盜罪經台灣彰化地方法院員林簡易庭於九十年九月二十一日以九十年度員簡字第二
二二一號，判處有期徒刑二月，如易科罰金，以三百元折算一日確定，於九十年十二
月二十八日入監執行，並於九十一年二月二十七日在監執行完畢，有台灣彰化地方法
院檢察署九十年執丁字第四０四八號檢察官執行指揮書附卷可稽。然被告另於九十年
六月二十八日、二十九日連續犯強盜罪及九十年七月八日起至九十年十月十一日止連
續犯竊盜罪，經台灣彰化地方法院於九十一年三月二十九日以九十年度訴字第一五六
三號，分別判處有期徒刑七年八月、一年十月，應執行有期徒刑九年四月確定，並經
台灣彰化地方法院檢察署以九十一年執丁字第一六一七號指揮書發監執行，刑期自九
十一年六月二十七日起算至一百年十月二十六日期滿。上述三罪嗣經台灣彰化地方法
院依檢察官之聲請，於九十一年六月二十日以九十一年度聲字第一一０六號裁定定應
執行之刑為有期徒刑九年六月確定，並經檢察官換發執行指揮書，刑期仍自九十一年
六月二十七日起算，扣除先前竊盜罪已執行之二月刑期後，應至一百年十月二十六日
執行期滿。有被告前案紀錄表、裁定書及各該偵查、刑事、執行卷宗足憑。是被告所
犯三罪之一竊盜罪有期徒刑二月部分，雖於九十一年二月二十七日先執行期滿，因嗣
經法院以裁定合併三罪定應執行刑九年六月確定，依上開說明，檢察官所換發之執行
指揮書，係執行應執行刑，因此，其各罪所宣告之刑，應至一百年十月二十六日始執
行期滿，現仍在監執行中。換言之，在其所定之執行刑九年六月，尚未全部執行完畢
以前，上開三罪對任何一罪，不發生執行完畢之問題，亦即不能認為已執行完畢，從
而該竊盜罪所宣告之刑，其前已執行二月刑期部分，僅自應執行刑九年六月中扣除，
而不能認為該竊盜罪所處有期徒刑二月已執行完畢。則被告於九十一年六月二十二日
犯本件連續竊盜罪，自不成立累犯，乃原判決未注意及此，遽認被告前曾犯竊盜罪，
經台灣彰化地方法院以九十年員簡字第三二二號判處有期徒刑二月確定，於九十一年
二月二十七日執行完畢，其於五年以內再犯本件有期徒刑以上之罪為累犯，應依刑法
第四十七條之規定遞加重其刑，而論處被告有期徒刑十月，揆諸首開說明，自有判決
適用法則不當之違法。案經確定，且於被告不利，爰依刑事訴訟法第四百四十一條、
第四百四十三條提起非常上訴，以資糾正。」等語。
本院按受有期徒刑之執行完畢，或受無期徒刑或有期徒刑一部之執行而赦免後，五年
以內再犯有期徒刑以上之罪者，為累犯，刑法第四十七條定有明文。又被告犯應併合
處罰之數罪，經法院分別判處有期徒刑確定，並依檢察官之聲請，以裁定定其數罪之
應執行刑確定，該數罪是否執行完畢，係以所定之刑全部執行完畢為斷。其在未裁定
前已先執行之有期徒刑之罪，因嗣後合併他罪定應執行刑之結果，檢察官所換發之執
行指揮書，係執行應執行刑，其前已執行之有期徒刑部分，僅應予扣除，不能認為已
執行完畢。本件原判決以被告曾因竊盜罪經台灣彰化地方法院判處有期徒刑二月確定
，於九十一年二月二十七日執行完畢，猶不知悔改，於九十一年六月二十二日再犯本
件連續竊盜罪，而論以連續竊盜，累犯，處有期徒刑十月。然被告於九十年間因另犯
連續強盜罪及連續竊盜罪，經台灣彰化地方法院以九十年度訴字第一五六三號刑事判
決，分別判處有期徒刑七年八月及一年十月，並定其應執行刑為九年四月，嗣復經台
灣彰化地方法院以九十一年度執字第一一０六號刑事裁定，與前開竊盜罪所處有期徒
刑二月部分，合併定其應執行刑為有期徒刑九年六月確定，且經檢察官扣除先前竊盜
罪已執行之二月部分後，換發執行指揮書，刑期自九十一年六月二十七日起，至一百
年十月二十六日執行期滿。以上各情，有台灣彰化地方法院員林簡易庭九十年度員簡
字第三二二號簡易判決影本、台灣彰化地方法院檢察署檢察官九十年執丁字第四０四
八號執行指揮書影本、台灣彰化地方法院九十年度訴字第一五六三號刑事判決影本、
台灣彰化地方法院九十一年執丁字第一六一七號執行指揮書影本、台灣彰化地方法院
九十一年度聲字第一一０六號刑事裁定影本、台灣彰化地方法院檢察署九十一年執更
丁字第八七五號執行指揮書影本等，附台灣彰化地方法院檢察署九十年度執字第四０
四八號執行卷宗影本可稽。則被告於九十一年六月二十二日犯本件連續竊盜罪時，其
前開竊盜罪所處有期徒刑二月部分，因定執行刑結果應至一百年十月二十六日始執行
完畢，其既未執行完畢，則本件所犯即與累犯之要件不合，不能論以累犯。原判決適
用刑法第四十七條規定，論被告以累犯，並加重其刑，自屬違背法令。案經確定，且
不利於被告，非常上訴意旨，執以指摘，洵有理由。應由本院將原判決撤銷，另行判
決如主文第二項所示，以資糾正。
據上論結，應依刑事訴訟法第四百四十七條第一項第一款，刑法第五十六條、第三百
二十條第一項，罰金罰鍰提高標準條例第一條前段，判決如主文。
中      華      民      國    九十二    年     十一     月    二十七    日
                              最高法院刑事第三庭
                                  審判長法官  董  明  霈
                                        法官  林  茂  雄
                                        法官  張  祺  祥
                                        法官  郭  毓  洲
                                        法官  吳  三  龍
      右正本證明與原本無異
                                              書  記  官
中      華      民      國    九十二    年     十二     月      五      日
                                                                       ：


司法院資訊處製作；財團法人民間司法改革基金會備份。
